de: Typ der Nähmaschinennadelspitze: Kugelspitze; Mittlere Kugelspitze; Microtex (sehr spitz); Rundspitze; Spitz; Stretch-Kugelspitze; Universal (leicht abgerundet); Schneidspitze (Leder); Andere
ro-RO: Tip de vârf de ac pentru mașina de cusut: Vârf sferic; Vârf sferic mediu; Microtex (foarte ascuțit); Vârf rotund; Ascuțit; Vârf sferic stretch; Universal (ușor rotunjit); În formă de pană (piele); Altele
fr: Type de pointe d’aiguille de machine à coudre: Pointe à bille; Pointe à bille moyenne; Microtex (très pointue); Pointe ronde; Pointu; Pointe à bille pour stretch; Universel (légèrement arrondi); Pointe biseautée (cuir); Autre
ja: ミシン針ポイントタイプ: ボールポイント; 中間ボールポイント; マイクロテックス (超鋭角); 丸針; 鋭角; ストレッチボールポイント; ユニバーサル (やや丸みを帯びた形状); ウェッジ (レザー); その他
lt-LT: Siuvimo mašinos adatos smaigalio tipas: Rutulinis smaigalys; Vidutinis rutulinis smaigalys; Mikrotekso (labai aštrus); Apvalus smaigalys; Aštrus; Tamprių audinių rutulinis smaigalys; Universalus (šiek tiek suapvalintas); Pleištinis (odai); Kita
it: Tipo di ago della macchina da cucire: Punta a sfera; Punta a sfera media; Microtex (molto affilata); Punta arrotondata; Affilata; Punta a sfera stretch; Universale (leggermente arrotondata); A cuneo (per pelle); Altro
hu: Varrógép tűhegytípusa: Gömbhegyű; Közepes gömbhegyű; Microtex (nagyon hegyes); Kerek hegyű; Hegyes; Stretch gömbhegyű; Univerzális (enyhén lekerekített); Ék hegyű (bőr); Egyéb
fi: Ompelukoneen neulan kärjen tyyppi: Pallokärki; Keskikokoinen pallokärki; Microtex (erittäin terävä); Pyöreä kärki; Terävä; Stretch-pallokärki; Yleisneula (hieman pyöristetty); Leikkaava kärki (nahka); Muu
vi: Loại đầu kim máy may: Mũi bi; Mũi bi trung bình; Microtex (rất sắc); Mũi tròn; Mũi sắc; Mũi bi co giãn; Đa năng (hơi bo tròn); Mũi nêm (da); Khác
pt-BR: Máquina de costura tipo de ponta da agulha: Ponta esférica; Ponta esférica média; Microtex (muito afiada); Ponta redonda; Afiada; Ponta esférica para tecidos elásticos; Universal (levemente arredondada); Ponta em cunha (couro); Outra
sl-SI: Vrsta konice igle za šivalni stroj: Kroglična konica; Srednja kroglična konica; Microtex (zelo ostra); Okrogla konica; Ostra; Kroglična (za raztegljive materiale); Univerzalna (rahlo zaobljena); Klinasta (za usnje); Drugo
bg-BG: Тип на върха на иглата на шевната машина: Със сферичен връх; Със средно сферичен връх; Microtex (много остър връх); Кръгъл връх; Остър връх; Със сферичен връх за еластични тъкани; Универсален (леко заоблен връх); Клиновиден (за кожа); Друго
pt-PT: Tipo de ponta da agulha da máquina de costura: Ponta esférica; Ponta esférica média; Microtex (muito afiada); Ponta redonda; Afiada; Ponta esférica elástica; Universal (ligeiramente arredondada); Em cunha (couro); Outro
ko: 재봉틀 바늘 끝 유형: 볼포인트; 미디엄 볼포인트; 마이크로텍스(매우 날카로움); 라운드 포인트; 샤프; 스트레치 볼포인트; 유니버설(약간 둥근 형태); 웨지(가죽); 기타
nb: Nålespisstype for symaskin: Kulespiss; Medium kulespiss; Microtex (svært spiss); Rund spiss; Spiss; Stretch-kulespiss; Universal (lett avrundet); Kile (skinn); Annet
sk-SK: Typ špičky ihiel pre šijací stroj: Ballpoint (guľatý hrot); Stredný guľatý hrot; Microtex (veľmi ostrá); Okrúhly hrot; Ostrý; Guľatý hrot na streč; Univerzálny (mierne zaoblený); Klinový (na kožu); Iné
nl: Naaimachine naaldpunttype: Ballpoint; Medium ballpoint; Microtex (zeer scherp); Ronde punt; Scherp; Stretch ballpoint; Universeel (licht afgerond); Snijpunt (leer); Overig
cs: Typ hrotu jehly šicího stroje: Kulová špička; Střední kulová špička; Microtex (velmi ostrá); Kulatá špička; Ostrá špička; Kulová špička Stretch; Univerzální (mírně zaoblená); Řezná (na kůži); Jiné
zh-CN: 缝纫机机针针尖类型: 圆头; 中圆头; 细微（极锐）; 圆头; 尖头; 弹力圆头; 通用（微圆头）; 楔形（皮革）; 其他
tr: Dikiş makinesi iğne ucu tipi: Yuvarlak uçlu; Orta yuvarlak uçlu; Microtex (çok sivri); Yuvarlak uç; Sivri uçlu; Esnek yuvarlak uçlu; Evrensel (hafif yuvarlatılmış); Kesik uç (deri); Diğer
pl: Typ igły maszyny do szycia: Z kulką; Ze średnią kulką; Microtex (bardzo ostra); Zaokrąglona; Ostra; Z kulką (do materiałów elastycznych); Uniwersalna (lekko zaokrąglona); Ostrze tnące (do skóry); Inne
sv: Symaskinsnålspetstyp: Kulspets; Medium kulspets; Microtex (mycket vass); Rundspets; Vass; Stretchkulspets; Universal (lätt rundad); Kilspets (läder); Övrigt
zh-TW: 縫紉機針尖類型: 圓珠針; 中圓珠針; Microtex (極尖); 圓頭針; 尖頭; 彈性布料圓珠針; 通用 (微圓頭); 楔形 (皮革); 其他
es: Tipo de punta de aguja de la máquina de coser: Punta de bola; Punta de bola media; Microtex (muy afilada); Punta redonda; Puntiaguda; Punta de bola para elásticos; Universal (ligeramente redondeada); En cuña (cuero); Otra
ru: Тип острия иглы швейной машины: Шарообразная; Средняя шарообразная; Микротекс (очень острая); Круглая; Острая; Шарообразная для стрейча; Универсальная (слегка закругленная); Клинообразная (для кожи); Другое
da: Nålespidstype for symaskine: Kuglespids; Medium kuglespids; Microtex (meget skarp); Rund spids; Skarp; Stræk kuglespids; Universal (let afrundet); Kile (læder); Andet
el: Τύπος μύτης βελόνας ραπτομηχανής: Στρογγυλή μύτη (Ballpoint); Μεσαία στρογγυλή μύτη; Microtex (πολύ αιχμηρή); Στρογγυλή μύτη; Αιχμηρή; Στρογγυλή μύτη για ελαστικά (Stretch ballpoint); Γενικής χρήσης (ελαφρώς στρογγυλεμένη); Σφηνοειδής (δέρμα); Άλλο
hr-HR: Vrsta igle za šivaći stroj: Kugličasti vrh; Srednji kugličasti vrh; Microtex (vrlo oštar); Okrugli vrh; Oštar vrh; Kugličasti vrh za rastezljive materijale; Univerzalni (blago zaobljeni); Klinasti (za kožu); Ostalo
th: ประเภทปลายเข็มจักรเย็บผ้า: ปลายลูกลื่น; ปลายลูกลื่นขนาดกลาง; ไมโครเท็กซ์ (คมมาก); ปลายกลม; ปลายแหลม; ปลายลูกลื่นผ้ายืด; อเนกประสงค์ (โค้งมนเล็กน้อย); ปลายลิ่ม (หนัง); อื่นๆ
en: Sewing machine needle point type: Ballpoint; Medium ballpoint; Microtex (very sharp); Round point; Sharp; Stretch ballpoint; Universal (slightly rounded); Wedge (leather); Other